【裁判字號】    97,易,2438
【裁判日期】    971118
【裁判案由】    竊盜
【裁判全文】
臺灣臺中地方法院刑事判決              97年度易字第2438號
公  訴  人  臺灣臺中地方法院檢察署檢察官
被      告  丙○○
                    之26號
                    現另案於臺灣臺中看守所羈押中
選任辯護人  林益輝律師
上列被告因竊盜案件，經檢察官提起公訴（97年度偵字第11870
號），本院判決如下：
    主    文
丙○○攜帶兇器竊盜，累犯，處有期徒刑柒月，一字螺絲起子及
中心沖各壹支均沒收。
    犯罪事實
一、丙○○前於民國96年間因公共危險案件，經本院以96年度中
    交簡字第395號判決判處有期徒刑2月確定，嗣經減刑為1月
    ，甫於96年10月8日易科罰金執行完畢。詎猶不知悔改，竟
    意圖為自己不法之所有，於97年5月17日下午1時20分許，在
    臺中市○○區○○路253巷內，持客觀上足供兇器使用之機
    車大鎖 (未據扣案) 及一字螺絲起子、中心沖等工具（扣於
    另案本院97年度訴字第3117號偽造文書等案件中，即97年度
    保管字第3835號扣押物品清單編號4、5) ，以機車大鎖打破
    車牌號碼7722-NC號自小客車之車窗（毀損部分未據告訴）
    ，並以一字螺絲起子及中心沖等工具將車內之汽車音響及
    DVD  車上螢幕各1臺拔起，以此方式竊得乙○○所有之汽車
    音響及DVD車上螢幕各1臺。嗣經路人張柏瑞目擊而報警處理
    ，員警到場後即於同日下午3時30分許，在臺中市○○區○
    ○路148巷52號之丙○○住處查獲，並扣得上開汽車音響主
    機及DVD車上螢幕各1臺 (業經乙○○領回)。
二、案經乙○○訴由臺中市警察局第六分局報請臺灣臺中地方法
    院檢察署檢察官偵查起訴。
    理    由
一、按刑事訴訟法第159條之5規定：「被告以外之人於審判外之
    陳述，雖不符前四條之規定，而經當事人於審判程序同意作
    為證據，法院審酌該言詞陳述或書面陳述作成時之情況，認
    為適當者，亦得為證據。當事人、代理人或辯護人於法院調
    查證據時，知有第159條第1項不得為證據之情形，而未於言
    詞辯論終結前聲明異議者，視為有前項之同意。」，其立法
    意旨在於傳聞證據未經當事人之反對詰問予以核實，原則上
    先予排除，惟若當事人已放棄詰問或未聲明異議，基於證據
    資料愈豐富，愈有助於真實發現之理念，且強化言詞辯論主
    義，法院自可承認該傳聞證據例外擁有證據能力。經查，本
    件被告及其選任辯護在本院言詞辯論終結前，並未就證人即
    被害人乙○○、證人張柏瑞於警詢時所證述之內容聲明異議
    ，依上開規定說明，應視為同意其證言作為證據，且本院審
    酌上開證人證言作成時之情況，查無其他不法之情狀，足認
    為得為本案之證據，而有證據能力，先予敘明。
二、訊據被告丙○○對於上揭犯罪事實均坦承不諱，核與證人即
    告訴人乙○○及證人張柏瑞於警詢時所指訴、證述之內容相
    符，復有搜索扣押筆錄、遺失物認領保管單及現場相關照片
    8張在卷可佐，並有另案扣得之一字螺絲起子、中心沖各1支
    可資佐證，足認被告之自白與事實相符，本件事證明確，被
    告上開攜帶兇器加重竊盜之犯行已堪認定。又行政院衛生署
    草屯療養院於97年10月15日以草療精字第8996號函覆精神鑑
    定報告書，其結論認：「於鑑定期間未觀察到廖員有顯精神
    症狀，可切題回應，語言理解能力、現實感未見明顯缺損，
    廖員也可描述犯行前後之細節，未見明顯記憶受損，本院推
    估在犯行當時，廖員對於外界事務之知覺理會與判斷作用，
    以及自由決定意思之能力，應未較普通人之平均程度顯然減
    退，鑑定認為廖員犯行當時未因精神障礙或其他心智缺陷，
    至其辨識行為違法或依其辨識而行為之能力顯著減低」等情
    ，且本院審核被告準備程序訊問及審理時，均能明確回答所
    詢問之問題，未見被告有何不尋常或不自知之舉動、行為或
    精神症狀之表現，故被告雖提出行政院國軍退除役官兵輔導
    委員會臺中榮民總醫院診斷證明書認定被告係「未分類情感
    障礙症、酒精依賴」及重鬱症重大傷病免自行部分負擔證明
    卡各1份及臺中榮民總醫院藥袋為證，惟此尚未能證明被告
    為本件犯行時確有精神障礙或其他心智缺陷，至不能辨識行
    為違法或欠缺依其辨識而行為之能力之情形，是本院自無從
    認定被告為本件犯罪行為時，其所患之重鬱症確已致使被告
    意識能力與控制能力欠缺或顯著減低之心理結果，是被告之
    選任辯護人就被告有嚴重憂鬱症之情形，請求斟酌減輕其刑
    之詞，尚非有據，併此敘明。
三、按刑法第321條第1項第3款之攜帶兇器竊盜罪，係以行為人
    攜帶兇器竊盜為其加重條件，此所謂兇器，其種類並無限制
    ，凡客觀上足對人之生命、身體、安全構成威脅，具有危險
    性之兇器均屬之，且祇須行竊時攜帶此種具有危險性之兇器
    為已足，並不以攜帶之初有行兇之意圖為必要（最高法院79
    年度臺上字第5253號判例要旨可供參照）；本件被告持機車
    大鎖及一字螺絲起子、中心沖等工具行竊，該等工具均係足
    以為殺傷人之生命、身體之器械，要係具有危險性之兇器無
    誤，是被告上揭所為，係犯刑法第321條第1項第第3款攜帶
    兇器竊盜罪。另被告前於96年間因公共危險案件，經本院以
    96年度中交簡字第395號判決判處有期徒刑2月確定，嗣經減
    刑為1月，甫於96年10月8日易科罰金執行完畢，此有臺灣臺
    中地方法院檢察署刑案資料查註紀錄表及臺灣高等法院被告
    全國前案紀錄表各1份在卷足憑，其於5年以內故意再犯本件
    有期徒刑以上之罪，為累犯，應依刑法47條第1項之規定，
    加重其刑。爰審酌被告前未有竊盜前科，本件竊盜對社會治
    安及被害人所生危害非輕，惟其已賠償被害人乙○○所受損
    害，有調解書1份在卷可參，並被告犯後均能坦承犯行，態
    度良好，及其犯罪之動機、目的、手段等一切情狀，量處如
    主文所示之刑，以示懲儆。又另案扣得之被告持以行竊之一
    字螺絲起子、中心沖各1支，係屬被告所有犯本件竊盜罪所
    用之物，爰依刑法第38條第1項第2款之規定宣告沒收之。另
    被告持以供本件犯罪所用之機車大鎖1支未據扣案，雖無證
    據證明業已滅失，惟為避免將來執行之困難，爰不予宣告沒
    收，附此敘明。
據上論斷，應依刑事訴訟法第299條第1項前段，刑法第321條第1
項第3款、第47條第1項、第38條第1項第2款，判決如主文。
本案經檢察官甲○○到庭執行職務。
中    華    民    國    97    年    11    月    18    日
                        刑事第三庭  法  官  楊曉惠
上正本證明與原本無異。
如不服本判決，應於收受送達後10日內向本院提出上訴書狀（應
敘述具體理由並附繕本）。
上訴書狀如未敘述理由，應於上訴期間屆滿後20日內補提理由書
於本院。
                                    書記官  陳玲誼
中    華    民    國    97    年    11    月    18    日
附錄本案論罪科刑法條全文：
刑法第321條：
犯竊盜罪而有左列情形之一者，處6月以上、5年以下有期徒刑：
一  於夜間侵入住宅或有人居住之建築物、船艦或隱匿其內而犯
    之者。
二  毀越門扇、牆垣或其他安全設備而犯之者。
三  攜帶兇器而犯之者。
四  結夥三人以上而犯之者。
五  乘火災、水災或其他災害之際而犯之者。
六  在車站或埠頭而犯之者。
前項之未遂犯罰之。


司法院資訊處製作；財團法人民間司法改革基金會備份。
